最　高　行　政　法　院　裁　定
　　　　　　　　　　　　　　　　　　 96年度裁字第04001號
上　訴　人　甲○○
被 上訴 人　宜蘭縣宜蘭市公所
代　表　人　乙○○
訴訟代理人　李秋銘　律師
上列當事人間行政契約事件，上訴人對於中華民國96年1月11日
臺北高等行政法院95年度訴更一字第30號判決，提起上訴，本院
裁定如下：
　　主  文
上訴駁回。
上訴審訴訟費用由上訴人負擔。
　　理  由
一、按對於高等行政法院判決之上訴，非以其違背法令為理由，
    不得為之，行政訴訟法第242條定有明文。依同法第243條第
    1項規定，判決不適用法規或適用不當者，為違背法令；而
    判決有同條第2項所列各款情形之一者，為當然違背法令。
    是當事人對於高等行政法院判決上訴，如依行政訴訟法第
    243條第1項規定，以高等行政法院判決有不適用法規或適用
    不當為理由時，其上訴狀或理由書應有具體之指摘，並揭示
    該法規之條項或其內容；若係成文法以外之法則，應揭示該
    法則之旨趣；倘為司法院解釋或本院之判例，則應揭示該判
    解之字號或其內容。如以行政訴訟法第243條第2項所列各款
    情形為理由時，其上訴狀或理由書，應揭示合於該條項各款
    之事實。上訴狀或理由書如未依此項方法表明，或其所表明
    者與上開法條規定不合時，即難認為已對高等行政法院判決
    之違背法令有具體之指摘，其上訴自難認為合法。
二、本件上訴人對於高等行政法院判決上訴，係主張：依照內政
    部所發布戶籍遷入單獨立戶之規定第1條第1項規定：遷入自
    己所有房屋者，憑房屋權狀申辦。上訴人依上揭規定於民國
    84年4月6日完成單獨立戶，實體上本屬垃圾衛生掩埋場周邊
    300公尺範圍內之現住戶擁有回饋戶權益無誤。且時間上在
    宜蘭市○○段垃圾衛生掩埋場協議書進行協議之前(協議時
    間為87年12月)，並無設立人頭戶以溢領回饋金之情事。林
    阿柏為「一人戶長」之人頭戶，其憑著當時里長之權力採取
    有利自己之依據來造冊，有違平等原則；上訴人曾向被上訴
    人提出說明，惟被上訴人未善盡監督，難辭行政疏失之事實
    ，原審判決於此亦有未斟酌之情事。況戶籍法施行細則規定
    ，亦無所謂「設爐灶」來認定戶之規定，原判決依此認定為
    判決基礎，顯有適法不當之處。另上訴人之父林金模雖與上
    訴人同屋同伙食，但有關生活費用各自負擔尚不需上訴人供
    養，屬於經濟獨立之個體，且林金模戶籍仍有子女登記，實
    體上完全符合單獨立戶之二戶現住戶無誤。又回饋金既經宜
    蘭市民代表會審查通過之「公款」，其執行發放本應受法律
    及一般法律原則，尤其是誠實信用原則及平等原則之拘束，
    被上訴人未善盡監督之責而造成上訴人權益損害，實有不當
    等詞，其為理由。
三、本院查：觀之上訴人所陳上述理由，無非係就原審取捨證據
    、認定事實之職權行使，論斷被上訴人所屬里辦公處以「設
    爐灶」之伙食戶來區別是否同一戶，為造冊之依據，核與戶
    籍法令所定標準無違；另上訴人與其父林金模同住一處，戶
    籍登記雖係各別獨立，然係共同生活，並未分伙而食，其與
    林金模屬同一戶。上訴人請求給付之系爭年度回饋金既已經
    其父林金模受領，則被上訴人所屬南橋里未將其列入回饋金
    發放清冊內，並發放回饋金予上訴人，即非無據。至上訴人
    於88年、89年度係因南橋里就系爭回饋金發放居民授權之7
    人小組決議通過對自救會抗爭時或一般事務有貢獻者之補償
    ，而上訴人屬之，是上訴人自不得以其曾取得之上述補償，
    主張係回饋戶之回饋金，而要求於後續年度比附援引取得回
    饋金等情，指摘其為不當，並就原審已為證據調查並予斟酌
    、論斷者，指為未為之，難認已對原判決之如何違背法令有
    具體之指摘，依首揭說明，其上訴為不合法，應予駁回。
四、依行政訴訟法第249條第1項前段、第104條、民事訴訟法第
    95條、第78條，裁定如主文。
中　　華　　民　　國　　96　　年　　12　　月　　27　　日
                    最高行政法院第二庭
                        審判長法官　鄭　淑　貞
                              法官　黃　合　文
                              法官　吳　明　鴻
                              法官　鄭　小　康
                              法官　帥　嘉　寶
以  上  正  本  證  明  與  原  本  無  異
中　　華　　民　　國　　96　　年　　12　　月　　28　　日
　　　　　　　　　　　　　　　書記官　阮　思　瑩
